【裁判字號】    89,易,728
【裁判日期】    891211
【裁判案由】    竊盜
【裁判全文】
臺灣雲林地方法院刑事判決                          八十九年度易字第七二八號
    公  訴  人  臺灣雲林地方法院檢察署檢察官
    被      告  丙○○
右列被告因竊盜案件，經檢察官提起公訴（八十九年度偵字第三六二九號），及移送
併案審理（八十九年度偵字第四四六六號），本院判決如左：
    主  文
丙○○連續於夜間侵入住宅竊盜，處有期徒刑壹年陸月。
    事  實
一、丙○○前因違反麻醉藥品管制條例案件，經判處有期徒刑合計三年六月七日確定
    ，接續執行，執行中假釋，現仍在假釋保護管束期間（不構成累犯），詎仍不知
    悔改，竟基於意圖為自己不法所有之概括犯意，連續先於八十九年七月三十日凌
    晨二時三十分許，侵入丁○○位於雲林縣斗六市○○里○○路五二一號之住處，
    著手搜尋具有價值之財物，惟仍在搜尋財物之際，即為丁○○當場發現，致未得
    逞，丙○○並於慌亂之際，趁機逃逸，後經路人發現丙○○所騎乘之機車，經警
    循線查獲；嗣丙○○復承前之概括犯意，再於八十九年十月五日凌晨四時許，侵
    入乙○位於雲林縣斗六市鎮○里○○街七十八號住處，徒手竊取乙○所有ＸＯ、
    蘇格蘭威士忌ＰＩＮ─ＢＯＴＴＬＥ洋酒共十瓶，得手後，將之置放於機車菜籃
    、置物箱處，旋為警查獲。
二、案經雲林縣警察局斗六分局報請臺灣雲林地方法院檢察署檢察官偵查起訴及移送
    併案審理。
    理  由
一、訊據被告丙○○對於右揭時、地因擬竊取財物，而侵入被害人丁○○住宅，以及
    嗣於八十九年十月五日凌晨四時許，侵入被害人乙○之住處，竊得洋酒十瓶之事
    實供認不諱，惟矢口否認有於丁○○住處竊盜之犯行，辯稱：「我確實有進去告
    訴人家中，但我還沒拿任何錢及物品，就被被害人發現，我就跑了」云云。經查
    ：（一）被告於八十九年七月三十日凌晨二時三十分許，因擬竊取財物而侵入告
    訴人丁○○住處等情，業據被告供承不諱，核與告訴人丁○○於警訊中指訴之情
    節相符。又被告於本院審理時，自承「（問：你進他（丁○○）家作何事？答：
    ）我想進去看看有無錢可拿，因我正好缺錢繳房租」、「（當天被告）凌晨二點
    多進去的，從廣告牌爬上他們家三樓進去的，他家三樓我看一看，只有神明聽及
    客廳裡有一台鋼琴而已，沒有什麼東西，我就往二樓下來，我下來在二樓就碰到
    丁○○」等語（見本院八十九年十月二十六日訊問筆錄），顯見被告以行竊之意
    思，於夜間侵入告訴人住宅之後，已經接近財物，並開始於告訴人住宅三樓搜尋
    財物，進而物色財物，是被告業已著手竊盜之犯行甚明。另告訴人丁○○於警署
    複訊時雖指稱：被告於八十九年七月三十日凌晨二時三十分許至其家中，竊得其
    所放置於樓下之皮包內零用金及硬幣，大約新台幣數百元，詳細數目不清楚云云
    ，然查，告訴人丁○○於警署初訊時供陳：「小偷在偷東西就被我遇到，所以東
    西還沒有被偷去」等語，嗣於警署複訊時改稱：「我放在樓下皮包的一些零用金
    及硬幣被偷走，大約損失新台幣數百元，詳細數目我並不清楚」云云，前後指述
    之事實，已有齟齬，所述是否屬實，已非無疑，且一般人對於置放於皮包內小額
    零錢之確實數額，多僅能為大概之記憶，而告訴人復始終未能鉅細靡遺指出失竊
    紙幣或硬幣之種類及數額，是告訴人於警署複訊時所述損失數百元之記憶是否正
    確無誤，即不免令人產生懷疑，本諸罪疑唯輕之證據法則，尚難僅憑告訴人前後
    不一之指訴及概略之印象，遽為不利被告犯罪事實之認定，自應以被告並未取得
    財物即為被害人發現之供述為可採，告訴人前揭部分之指訴，尚難採憑，併此敘
    明。（二）被告於八十九年十月五日凌晨四時許，侵入被害人乙○之住處竊取洋
    酒十瓶之事實，業據被告供承在卷，核與告訴人乙○於警訊中指訴之失竊情節相
    符，並有乙○所出具之贓物認領保管單一紙在卷可稽，而上開被告於乙○家中所
    竊得之洋酒上所採集之指紋，經送內政部警政署刑事警察局鑑驗結果，認與被告
    丙○○之指紋相符，亦有內政部警政署刑事警察局（八九）刑紋字第一六五五一
    六號鑑驗書一紙在卷可憑，足認被告此部分之自白應與事實相符，堪予採信。綜
    上所述，被告上開所辯，顯係事後卸責之詞，不足採信。本件事證明確，被告犯
    行，應堪認定。
二、按行竊人以行竊之意思接近財物，並進而物色財物，即可認為竊盜行為之著手（
    八十二年度第二次刑事庭會議決議 (二)參照）。被告於八十九年七月三十日凌
    晨二時三十分許，以行竊之意思，夜間侵入被害人丁○○之住宅，並接近財物，
    進而物色財物，著手於竊盜犯行之實行而不遂，核其所為，係犯刑法第三百二十
    一條第二項、第一項第一款之夜間侵入住宅竊盜未遂罪；另於八十九年十月五日
    凌晨四時許，侵入被害人乙○之住處內，竊取財物部分，係犯刑法第三百二十一
    條第一項第一款之夜間侵入住宅竊盜罪。被告一次夜間侵入住宅竊盜既遂及一次
    夜間侵入住宅竊盜未遂犯行，時間緊接、所犯構成要件相同，雖有既遂、未遂之
    分，仍成立夜間侵入住宅竊盜罪之連續犯，應依刑法第五十六條之規定以一罪論
    ，並依法加重其刑。又公訴人雖未就被告竊取乙○所有之洋酒十瓶部分之犯罪事
    實起訴，惟該部分犯行與公訴人起訴之部分有連續犯之裁判上一罪關係，為起訴
    效力所及，本院自得併予審理，附此敘明。爰審酌被告不思正途獲取報酬，反圖
    不勞而獲，仿宵小行徑，竊取他人財物，其心態顯有未當，且其已有多次前科，
    素行不佳，屢次被查獲後又再犯罪，不知悔改，及其犯罪後於本院審理時均坦承
    犯行，犯後態度良好等一切情狀，量處如主文所示之刑。公訴人雖聲請就被告上
    開犯行併予宣告強制工作三年，以杜絕再犯之惡習，然查，被告自六十七年至七
    十八年止，雖有多次竊盜犯行，然其自七十八年迄本件犯罪前，均未有再犯竊盜
    之行為，此有臺灣高等法院被告全國前案紀錄表在卷可佐，本院認就被告上開犯
    行，宣告如主文所示之刑，已屬適當，附此敘明。
據上論斷，應依刑事訴訟法第二百九十九條第一項前段，刑法第五十六條、第三百二
十一條第一項第一款，判決如主文。
本案經檢察官甲○○到庭執行職務。
中      華      民      國      八十九      年    十二    月    十一    日
                                         臺灣雲林地方法院刑事第二庭
                                             法  官  冷  明  珍
右正本證明與原本無異。
如不服本判決，應於送達後十日內，向本院提出上訴狀。（須附繕本）
                                             書記官  周  麗  雲
中      華      民      國      八十九      年    十二    月    十三    日
刑法第三百二十一條第一項第一款
犯竊盜罪而有左列情形之一者，處六月以上五年以下有期徒刑：
一、於夜間侵入住宅或有人居住之建築物、船艦，或隱匿其內而犯之者。


司法院資訊處製作；財團法人民間司法改革基金會備份。
